臺灣板橋地方法院刑事判決　　　　　　　　　　　　　九十三年度訴字第七○○號
　　公　訴　人　臺灣板橋地方法院檢察署檢察官
　　被　　　告　丁○○
　　　　　　　　丙○○
右列被告因違反槍砲彈藥刀械管制條例等案件，經檢察官提起公訴（九十三年度核退
偵字第七八號、第一七三號），被告於準備程序認罪，本院以簡式審判程序判決如左
：
    主  文
丁○○未經許可，寄藏可發射子彈具有殺傷力之改造玩具手槍，累犯，處有期徒刑壹
年陸月，併科罰金新臺幣拾萬元，罰金如易服勞役以新臺幣玖佰元即銀元佰元折算
壹日。扣案之改造玩具手槍（含彈匣壹個，槍枝管制編號0000000000）壹
支、土造金屬槍管壹支、制式子彈伍顆、土造子彈顆（原查扣具殺傷力土造子彈共
陸顆，經鑑驗採樣試射顆，餘顆）均沒收。
丙○○意圖為自己不法之所有，而侵占離本人所持有之物，處罰金仟元，如易服勞
役以佰元折算壹日；又未經許可，持有子彈，處有期徒刑月，併科罰金新臺幣壹
萬元，有期徒刑如易科罰金以佰元折算壹日，罰金如易服勞役以新臺幣玖佰元即銀
元佰元折算壹日，扣案之制式子彈壹顆沒收。應執行有期徒刑月，罰金新臺幣壹
萬伍仟元，有期徒刑如易科罰金以佰元折算壹日，罰金如易服勞役以新臺幣玖佰元
即銀元佰元折算壹日，扣案之制式子彈壹顆沒收。
    事  實
一、丁○○前曾於民國八十九年因槍砲彈藥刀械管制條例案件，經臺灣桃園地方法院
    （起訴書誤載為「臺灣高等法院」）判處有期徒刑六月，罰金新臺幣三萬元確定
    ，於九十年八月六日執行完畢。詎其猶不知悔改，於受上開有期徒刑執行完畢後
    五年內，復於九十二年十月十三日晚上八時三十分許，在臺北縣板橋市○○路○
    段、二段間某處，明知其友人綽號「黑狗」姓名年籍不詳之成年男子，所持有之
    改造玩具手槍（含彈匣一個，鑑定後槍枝管制編號為0000000000）一
    支、制式子彈五顆、土造子彈六顆等槍彈，均具有殺傷力，另土造金屬槍管一支
    係可供組成槍枝之主要組成零件，竟仍受託寄存，分別將上開其中之改造玩具手
    槍一支、制式子彈五顆、土造子彈一顆等槍彈，藏匿在其向丙○○分租之臺北縣
    板橋市○○路○段二六五巷七十六弄十六號住處，另將上開其中之土造金屬槍管
    一支、土造子彈五顆等零件彈藥，藏匿在其臺北縣板橋市○○路○段五之二號五
    樓（即頂樓加蓋）住處。
二、丙○○於九十二年十二月六日下午一時許，在臺北縣板橋市○○街某處，拾獲甲○○所有因遭竊而離本人持有之華信安泰銀行信用卡（卡號為0000-0000-0000-0
    000）、郵政儲金金融卡（帳號為0-0000000-0000000）、大眾商業銀行金融卡（
    帳號為000-00-000000-0）、全民健康保險卡、普通小型車駕駛執照、ＲＧＣ—
    四九三號輕型機車行車執照各一張（以上甲○○所有之物原係於九十二年十二月
    四日上午九時五十分許，在臺北縣板橋市板橋火車站遭竊）及乙○○所有因遭竊
    而離本人持有之國民
    北市○○街三六一巷四號四樓遭竊）等物，竟意圖為自己不法之所有，將上開拾
    獲之物侵占入己，留供己使用。又其於九十二年十二月八日，在上址分租予丁○○之住處，打掃丁○○退租之房間時，發現丁○○遺留之上開受託寄藏之制式子
    彈一顆，明知係違禁物，不得非法持有，竟仍將之留置非法持有。
三、嗣經警先於九十二年十月十六日晚上十時許，在臺北縣板橋市○○路○段二六五
    巷七十六弄十六號依法執行搜索時，在該址丁○○分租房間內，扣得丁○○受託
    寄藏持有之上開改造玩具手槍（含彈匣一個）一支、制式子彈四顆（另有制式子
    彈一顆漏未當場查扣，其後經丙○○發現留置持有）、土造子彈一顆（其後經鑑
    驗試射，已不具子彈形式；現場另扣得土造子彈一顆，惟經鑑驗後不具殺傷力）
    等槍彈。後復經警於九十二年十二月十日凌晨一時二十分許，在上開同址處再依
    法執行搜索時，起獲丙○○持有上開甲○○、乙○○等所有因遭竊而離本人持有
    之信用卡、金融卡、證件等物，並扣得丙○○持有上開丁○○寄藏遺留之制式子
    彈一顆，續經警循線於同日凌晨二時五十分許，至臺北縣板橋市○○路○段五之
    二號五樓（即頂樓加蓋）丁○○住處，扣得丁○○受託寄藏持有之上開土造金屬
    槍管一支、土造子彈五顆（其後經鑑驗採樣試射二顆，餘三顆；現場另扣得工業
    用釘槍火藥四十顆，惟經鑑驗後不具殺傷力）等零件彈藥，因而查獲上情。
四、案經臺北縣政府警察局海山分局、土城分局報請臺灣板橋地方法院檢察署檢察官
    偵查起訴。
    理  由
一、按除被告所犯為死刑、無期徒刑、最輕本刑為三年以上有期徒刑之罪或高等法院
    管轄第一審案件者外，於第一次審判期日前之準備程序進行中，被告先就被訴事
    實為有罪之陳述時，審判長得告知被告簡式審判程序之旨，並聽取當事人、代理
    人、辯護人及輔佐人之意見後，裁定進行簡式審判程序，刑事訴訟法第二百七十
    三條之一第一項定有明文。經核本件被告丁○○、丙○○等所犯係死刑、無期徒
    刑、最輕本刑為三年以上有期徒刑以外之罪，其於準備程序中就被訴事實均為有
    罪之陳述，經法官告知簡式審判程序之旨，並聽取公訴人、被告之意見後，本院
    爰依首揭規定，合議裁定由受命法官獨任進行簡式審判程序，合先敘明。
二、右揭犯罪事實，業均據被告丁○○、丙○○於本院審理時供認不諱，核與被害人
    甲○○、證人即被害人乙○○之姊李佩紋指述被害情節相符，並經證人即被告丙○○之兄謝昭霖、妻陳怡瑾證述屬實，復有臺北縣政府警察局海山分局、土城分
    局搜索、扣押筆錄、上開扣案槍彈、零件照片、內政部警政署刑事警察局九十二
    年十二月十五日刑鑑字第○九二○一九九一○七號、九十三年一月二日刑鑑字第
    ○九二○二四○四九二號等槍彈鑑定書、被害人甲○○、證人李佩紋具領之贓物
    認領保管單附卷及上開改造玩具手槍（含彈匣一個）一支、土造金屬槍管一支、
    制式子彈五顆及土造子彈六顆（鑑驗採樣試射三顆，餘三顆）等物扣案可資佐證
    。是被告丁○○、丙○○上揭本件犯行，均罪證明確，應予依法論科。
三、被告丁○○於上揭時地同時受託寄藏具殺傷力之改造玩具手槍、槍管、子彈，核
    其所為，係犯槍砲彈藥刀械管制條例第十一條第四項之非法寄藏具殺傷力改造槍
    枝罪、同條例第十三條第四項之非法寄藏槍砲主要零件罪及同條例第十二條第四
    項之非法寄藏子彈罪。其所犯上開三罪，為一寄藏行為而犯三種罪名，係一行為
    而觸犯數罪名，為想像競合犯，應依刑法第五十五條規定，從一重之非法寄藏改
    造槍枝罪處斷。至其所犯上開非法寄藏槍砲主要零件罪部分，雖公訴意旨誤以槍
    管無殺傷力而未予起訴，惟此部分既與上開起訴有罪之非法寄藏改造槍枝、子彈
    等部分間，有想像競合之裁判上一罪關係，即為起訴效力所及，本院自得併予審
    究，附此敘明。又被告丁○○前曾於八十九年因槍砲彈藥刀械管制條例案件，經
    臺灣桃園地方法院判處有期徒刑六月，罰金新臺幣三萬元確定，於九十年八月六
    日執行完畢，有卷附之臺灣高等法院被告全國前案紀錄表可按，其於受有期徒刑
    之執行完畢後，五年內再犯本件有期徒刑以上之各罪，為累犯，應加重其刑。爰
    審酌被告丁○○之素行、犯罪之動機、目的、手段、對社會治安所生危害情節、
    犯罪後坦承態度等一切情狀，量處如主文所示之刑，罰金部分並諭知易服勞役之
    折算標準，以資懲儆。扣案之上開改造玩具手槍（含彈匣一個，槍枝管制編號0
    000000000）一支、土造金屬槍管一支、制式子彈五顆（含丙○○其後
    非法持有之制式子彈一顆）、土造子彈三顆（原查扣具殺傷力土造子彈共六顆，
    鑑驗時採樣試射三顆，已不具子彈形式，餘三顆）均係違禁物，爰依法併予宣告
    沒收。
四、另被告丙○○上揭所為，係分別犯刑法第三百三十七條之侵占離本人持有之物（
    起訴書誤載為「侵占遺失物」）罪及槍砲彈藥刀械管制條例第十二條第四項之非
    法持有子彈罪。其所犯上開二罪間，犯意各別，行為互殊，所犯罪名不同，應予
    分論併罰。爰審酌被告丙○○之素行、各罪犯罪之動機、目的、手段、對社會治
    安所生危害情節、犯罪後坦承態度等一切情狀，各量處如主文所示之刑及諭知易
    科罰金、易服勞役之折算標準，罰金部分並定其應執行之刑，以資懲儆。扣案之
    上開制式子彈一顆係違禁物，爰依法併予宣告沒收。
據上論斷，應依刑事訴訟法第二百七十三條之一第一項、第二百九十九條第一項前段
，槍砲彈藥刀械管制條例第十一條第四項、第十三條第四項、第十二條第四項，刑法
第十一條前段、第三百三十七條、第四十七條、第四十一條第一項前段、第四十二條
第二項、第五十五條、第五十一條第七款、第三十八條第一項第一款，罰金罰鍰提高
標準條例第二條，現行法規所定貨幣單位折算新臺幣條例第二條，判決如主文。
本案經檢察官孫治平到庭執行職務
中　　　華　　　民　　　國　　九十三　　年　　　七　　　月　　 二十 　　日
                                    臺灣板橋地方法院刑事第十庭
                                        法　官  彭  全  曄
右正本證明與原本無異
如不服本判決應於送達後十日內向本院提出上訴狀
                                        書記官  梁  宜  庭
中　　　華　　　民　　　國　　九十三　　年　　　七　　　月　　 二十 　　日
附錄本案論罪科刑法條全文：
槍砲彈藥刀械管制條例第十一條
未經許可，製造、販賣或運輸第四條第一項第一款所稱其他可發射金屬或
子彈具有殺傷力之各式槍砲者，處五年以上有期徒刑，併科新臺幣一千萬
元以下罰金。
未經許可，轉讓、出租或出借前項所列槍砲者，處三年以上十年以下有期
徒刑，併科新臺幣七百萬元以下罰金。
意圖供自己或他人犯罪之用，而犯前二項之罪者，處無期徒刑或七年以上
有期徒刑，併科新臺幣一千萬元以下罰金。
未經許可，持有、寄藏或意圖販賣而陳列第一項所列槍砲者，處一年以上
七年以下有期徒刑，併科新臺幣七百萬元以下罰金。
第一項至第三項之未遂犯罰之。
槍砲彈藥刀械管制條例第十二條
未經許可，製造、販賣或運輸子彈者，處一年以上七年以下有期徒刑，併
科新台幣五百萬元以下罰金。
未經許可，轉讓、出租或出借子彈者，處六月以上五年以下有期徒刑，併
科新台幣三百萬元以下罰金。
意圖供自己或他人犯罪之用，而犯前二項之罪者，處三年以上十年以下有
期徒刑，併科新台幣七百萬元以下罰金。
未經許可，持有、寄藏或意圖販賣而陳列子彈者，處五年以下有期徒刑，
併科新台幣三百萬元以下罰金。
第一項至第三項之未遂犯罰之。
槍砲彈藥刀械管制條例第十三條
未經許可，製造、販賣或運輸槍砲、彈藥之主要組成零件者，處三年以上
十年以下有期徒刑，併科新台幣七百萬元以下罰金。
未經許可，轉讓、出租或出借前項零件者，處一年以上七年以下有期徒刑
，併科新台幣五百萬元以下罰金。
意圖供自己或他人犯罪之用，而犯前二項之罪者，處五年以上有期徒刑，
併科新台幣一千萬元以下罰金。
未經許可，持有、寄藏或意圖販賣而陳列第一項所列零件者，第六月以上
五年以下有期徒刑，併科新台幣三百萬元以下罰金。
第一項至第三項之未遂犯罰之。
中華民國刑法第三百三十七條
(侵占遺失物罪)
意圖為自己或第三人不法之所有，而侵占遺失物、漂流物或其他離本人所
持有之物者，處五百元以下罰金。
